臺灣高等法院民事裁定  
111年度抗字第1100號
抗  告  人  遠東航空股份有限公司

法定代理人  楊兆景

上列抗告人因與相對人交通部民用航空局臺北國際航空站間確定
訴訟費用額事件，對於中華民國111年7月7日臺灣臺北地方法院1
11年度事聲字第47號裁定提起抗告，本院裁定如下：
      主  文
抗告駁回。
抗告訴訟費用由抗告人負擔。
      理  由
一、相對人之法定代理人已於民國111年6月29日變更為鄭堅中，
    並具狀聲明承受訴訟，核與民事訴訟法第170條、第175條第
    1項、第176條規定並無不合，應予准許。
二、抗告意旨略以：伊與相對人間返還不當得利事件，經原法院
    110年度重訴字第733號、鈞院111年度重上字第32號裁判（
    下稱系爭返還不當得利事件），因伊已提起上訴，全案應尚
    未確定，又伊提起上訴時已聲請訴訟救助，雖遭鈞院111年
    度聲字第11號裁定駁回，惟伊已對前述裁定提起抗告以求救
    濟，系爭返還不當得利事件既尚未確定，相對人自不得聲請
    確定訴訟費用額，爰請求廢棄原裁定及原處分。 
三、按法院未於訴訟費用之裁判確定其費用額者，第一審受訴法
    院於該裁判有執行力後，應依聲請以裁定確定之；依此確定
    之訴訟費用額，應於裁定送達之翌日起，加給按法定利率計
    算之利息，民事訴訟法第91條第1、3項定有明文。
四、經查：
　㈠查相對人在原法院請求抗告人返還不當得利，聲請對抗告人
    發支付命令，經抗告人提出異議而視為起訴，原法院以訴訟
    標的金額為新臺幣（下同）3989萬8840元，應徵第一審裁判
    費36萬3120元，扣除已繳支付命令裁判費500元後，命相對
    人尚應補繳36萬2620元，相對人如數繳納，原法院以110年
    度重訴字第733號事件受理，判決抗告人應給付相對人3989
    萬8840元，及自110年8月21日起至清償日止按年息5%計算之
    利息，另應自110年8月17日起至機庫返還日止按日給付8萬1
    745元，且諭知「訴訟費用由被告(即抗告人)負擔」。抗告
    人不服提起上訴，本院以111年度重上字第32號裁定命抗告
    人應於7日內補繳第二審裁判費54萬4680元，抗告人雖聲請
    訴訟救助，本院以111年度聲字第11號裁定駁回其訴訟救助
    之聲請，抗告人對前述裁定提起抗告，業經最高法院於111
    年4月13日以111年度台抗字第304號裁定駁回抗告確定，是
    以，本院以抗告人未於限期內繳納第二審裁判費為由，認抗
    告人之第二審上訴為不合法，於111年3月2日以111年度重上
    字第32號為上訴駁回之裁定，並無不合，有上述裁定、判決
    附卷可稽。系爭返還不當得利事件確定後，相對人提出已繳
    納支付命令裁判費500元、第一審裁判費36萬2620元之繳費
    收據共2紙，聲請以裁定確定訴訟費用額，原法院司法事務
    官以111年度司聲字第630號裁定（下稱原處分），確定系爭
    返還不當得利事件訴訟費用額為36萬3120元，並依民事訴訟
    法第91條第3項規定，命應加給自該裁定送達抗告人之翌日
    起至清償日止按年息5%計算之利息，抗告人對於原處分聲明
    異議，原法院認異議無理由，以111年度事聲字第47號裁定
    （下稱原裁定）駁回，抗告人仍不服，提起本件抗告。
　㈡抗告意旨雖謂其已就聲請訴訟救助遭駁回之裁定提起抗告，
    系爭返還不當得利事件應尚未確定云云，惟最高法院實已以
    111年度台抗字第304號裁定駁回抗告確定，本院111年度重
    上字第32號裁定，援引最高法院99年度台抗字第316號裁定
    意旨，以抗告人逾期未繳納第二審裁判費為由，駁回第二審
    上訴，抗告人對於前述裁定並無提起抗告，全案業已確定，
    相對人於系爭返還不當得利事件裁判確定後，聲請以裁定確
    定訴訟費用額，自無不合。原處分確定抗告人應負擔之訴訟
    費用額為36萬3120元，並命加給自該裁定送達抗告人之翌日
    起至清償日止按年息5%計算之利息，核無不合，原裁定駁回
    抗告人之異議，亦無違誤。抗告意旨仍執前詞，指摘原處分
    及原裁定不當，聲明廢棄，為無理由，應予駁回。
五、據上論結，本件抗告為無理由，爰裁定如主文。
中　　華　　民　　國　　111 　年　　9 　　月　　14　　日
                  民事第十九庭
                        審判長法  官  魏麗娟
                              法  官  郭佳瑛
                              法  官  張婷妮
正本係照原本作成。
本裁定除以適用法規顯有錯誤為理由外，不得再抗告。如提起再
抗告，應於收受送達後10日內委任律師為代理人向本院提出再抗
告狀。並繳納再抗告費新臺幣１千元。
中　　華　　民　　國　　111 　年　　9 　　月　　14　　日

　　　　　　　　　　　　　    書記官  張英彥